Inventaris van het archief van de familie Gey van Pittius, 1778-1938
Nationaal Archief, Den Haag
- mr. Willem Lodewijk Carel Adriaan Gey van Pittius (1820-1898), VIIa
  - Benoeming tot lid van de plaatselijke commissie te Den Helder door de Hoofdcommissie voor de oprichting van een Nationaal Gedenkteken voor November 1813, 1863 maart 31; 221; 2 stukken
  - Heldersche en Nieuwediepsche Courant, bevattende verslag van zijn aftreden als kantonrechter in het kanton Den Helder, 1877 mei 13; 222; 1 stuk
  - Koninklijk Besluit van 24 april 1872 nr. 21, houdende herbenoeming tot kantonrechter in het kanton Den Helder, 223; 1 stuk
- Wilhelmina Carolina Maria Gey van Pittius (1835-1908), VIIb
  - Ingekomen brief van haar vader Carel Frederik, 1862 augustus 11; 224; 1 stuk
- Carel Frederik Gey van Pittius (1866-1945), VIII
  - Benoemingen en ontslag uit functies, A.
    - Besluit van de minister van Oorlog, houdende aanstelling als 2de luitenant bij het 2e Regiment Vestingartillerie, met bijlage, 1885 juli 11; 225; 2 stukken
    - Besluit van de minister van Oorlog, houdende bevordering tot 1ste luitenant der Artillerie, 1888 mei 9; 226; 1 stuk
    - Koninklijk Besluit van 24 januari 1901 nr. 7, houdende bevordering tot kapitein bij de Staf der Artillerie, 227; 1 stuk
    - Koninklijk Besluit van 31 juli 1913 nr. 44, houdende bevordering tot majoor bij het 1e regiment Vestingartillerie, 228; 1 stuk
    - Koninklijk Besluit van 25 september 1915, nr. 38, houdende bevordering tot luitenant-kolonel der Vestingartillerie, 229; 1 stuk
    - Koninklijk Besluit van 11 maart 1918 nr. 58, houdende bevordering tot kolonel der Artillerie, 230; 1 stuk
    - Besluit van de minister van Oorlog, houdende benoeming tot commandant van het 1ste Regiment Vestingartillerie, 1919 april 26; 231; 1 stuk
    - Koninklijk Besluit van 29 juli 1920 nr. 52, houdende bevordering tot generaal-majoor, inspecteur der Vestingartillerie, 232; 1 stuk
    - Kennisgeving van de minister van Oorlog van het Koninklijk Besluit van 5 november 1921 nr. 53, houdende benoeming tot directeur van het Artilleriematerieel, met bijlage, 1921 november 7; 233; 2 stukken
  - Eretekenen en onderscheidingen, B.
    - Nederlandse, 1.
      - Besluit van de minister van Oorlog, houdende machtiging tot het dragen van het ereteken met het cijfer XV voor langdurige Nederlandse dienst als officier, 1900 november 26; 234; 1 stuk
      - Koninklijk Besluit van 28 augustus 1896 nr. 22, houdende benoeming tot ridder in de Orde van Oranje-Nassau, met bijlage, 1906; 235; 2 stukken
    - Buitenlandse, 2.
      - Brevet van benoeming tot ridder in de Orde van de Kroon van Italië, verleend door koning Umberto I, met bijlagen, 1900 april 27; 236; 3 stukken
  - Stukken betreffende militaire loopbaan, C.
    - Vergunning voor buitenlands verlof naar Frankrijk verleend door de gouverneur van de Koninklijke Militaire Academie, 1886 december 22; 237; 1 stuk
    - Verklaring betreffende een hem in de Artillerie-Inrichtingen te Delft overkomen ongeval, met geneeskundig attest, 1892 juni 24; 238; 1 stuk
    - Besluit van de minister van Oorlog, houdende overplaatsing als 1ste luitenant bij de Staf der Artillerie, 1897 juli 14; 239; 1 stuk
    - Besluit van de minister van Oorlog, houdende overplaatsing als kapitein bij het 1ste Regiment Vestingartillerie, 1906 januari 3; 240; 1 stuk
    - Toelatingskaart voor een bezoek van 6 maanden aan de havens van Java en Madoera en buiten die eilanden, op 25 september 1912 voor 1 jaar verlengd, 1912 maart 25; 241; 1 stuk
    - Geloofsbrieven als overbrenger van stukken van het ministerie van Buitenlandse Zaken naar de Nederlandse Legatie te Londen, 1915; 242; 4 stukken
  - Stukken betreffende explosief-stoffen, D.
    - Rapporten en krantenverslagen betreffende de bergplaats van dynamiet te Charlois en de dynamietontploffing te Griethausen, 1890-1895; 243; 1 omslag
    - "Over explosief-stoffen", tekst van een lezing gehouden ter gelegenheid van het Zesde Nederlands Natuur- en Geneeskundig Congres te Delft, gedrukt, 1897; 244; 1 deel
    - "De granaat, granaatkartels en brisantgranaat", tekst van een lezing, 1900 januari 24; 245; 1 deel
    - Rapporten over springstoffen, uitgebracht ter gelegenheid van het Zesde Internationale Congres voor Toegepaste Scheikunde te Rome, gedrukt, 1906; 246; 1 deel
    - Statuten van de N.V. Romaniet Fabriek te Batavia, gedrukt, met bijlagen, z.d.; 247; 1 deel
  - Stukken van persoonlijke aard, E.
    - Diploma, uitgereikt ter gelegenheid van een zwemwedstrijd, gehouden in de Gemeente- en Garnizoenszwemschool te 's-Gravenhage, 1880 augustus 7; 248; 1 stuk
    - Paspoort voor een reis naar Egypte, Brits-Indië, China, Japan, Turkije, Roemenië en Rusland, 1912 januari 31; 249; 1 stuk
    - Besluit van de kerkeraad van de Waalse Kerk te 's-Gravenhage, houdende benoeming tot lid van het Kiescollege, [1935] maart 7; 250; 1 stuk